【裁判字號】    97,簡上,13
【裁判日期】    970507
【裁判案由】    詐欺
【裁判全文】
臺灣臺中地方法院刑事判決              97年度簡上字第13號
上  訴  人  臺灣臺中地方法院檢察署檢察官
被      告  甲○○
上列上訴人因被告詐欺案件，不服本院中華民國96年11月19日96
年度簡字第1223號第一審簡易判決（聲請簡易判決處刑案號：95
年度偵緝字第2238號）提起上訴，本院管轄之第二審合議庭判決
如下：
    主    文
上訴駁回。
    理    由
一、本案經本院審理結果，認第一審以被告甲○○犯刑法第三百
    三十九條第一項之詐欺取財罪，判處有期徒刑六月，並諭知
    易科罰金之折算標準，並依中華民國九十六年罪犯減刑條例
    第二條第一項第三款之規定，減為有期徒刑三月，並諭知易
    科罰金之折算標準，其認事用法均無不合，量刑亦屬妥適，
    應予維持，並引用第一審刑事簡易判決及起訴書記載之犯罪
    事實、證據及理由（如附件）。
二、上訴意旨以：被告甲○○為詐欺取財集團共同正犯，負責提
    領詐欺款項，即俗稱車手，而身居詐欺取財犯罪之重要角色
    ，與一般單純出賣帳戶之幫助詐欺犯罪有異，其犯行惡性非
    輕，且被告並未與被害人達成和解，原審僅量處上開刑期，
    似屬過輕等語。
三、惟查：
（一）按關於刑之量定，係實體法上賦予法院得為自由裁量之事
      項，苟已斟酌刑法第五十七條各款所列情狀，而未逾越法
      定刑度，或濫用其權限，即不得任意指摘為違法，最高法
      院七十二年度臺上字第六六九六號、七十五年度臺上字第
      七Ｏ三三號判例、九十五年度臺上字第七三一五號、第七
      三六四號判決均可參照。且在同一犯罪事實與情節，如別
      無其他加重或減輕之原因，下級審法院量定之刑，亦無過
      重或失輕之不當情形，則上級審法院對下級審法院之職權
      行使，原則上應予尊重（最高法院八十五年度臺上字第二
      四四六號判決參照）。
（二）被告甲○○所犯之刑法第三百三十九條第一項之詐欺取財
      罪，其法定刑為「五年以下有期徒刑、拘役或科或併科一
      千元以下罰金」，其先後二次連續詐欺取財犯行，依修正
      前刑法第五十六條規定，係以一罪論，但得加重其刑至二
      分之一，原審已依刑事訴訟法第四百五十四條第二項詳細
      記載認定之犯罪事實、證據及應適用之法條，顯已審酌被
      告之詐欺取財犯行，對被害人所造成之損害，且被告雖為
      詐欺取財集團的共同正犯，其惡性亦較單純出賣帳戶之詐
      欺取財幫助犯為重，然其擔任提領詐欺款項的工作，相較
      於該集團實際策畫主導整個詐欺犯行的其他共犯而言，在
      涉案程度及犯罪分工方面，仍屬較為輕微而有所區別，而
      本案被害人乙○○遭詐騙之款項為新臺幣（下同）二萬六
      千五百六十七元，被害人丙○○遭詐騙之款項為七萬五千
      零八十元，均非甚為鉅額之款項，是原審詳細斟酌刑法第
      五十七條各款所列情狀，於法定刑度內，量處被告有期徒
      刑六月，並諭知易科罰金之折算標準，難謂有何違法失當
      之處。至於被告犯罪時間，係於九十六年四月二十四日以
      前，合於中華民國九十六年罪犯減刑條例規定基準日之前
      ，且無該條例第三條規定不予減刑之情形，原審遂依該條
      例第二條第一項第三款之規定，減其宣告刑期二分之一，
      並依該條例第九條之規定，諭知易科罰金之折算標準，更
      係法定的減刑事由，與量刑無關。是上訴人指摘原審判決
      量刑過輕等語，並無理由，應將其上訴駁回。
據上論斷，應依刑事訴訟法第四百五十五條之一第一項、第三項
、第三百七十三條、第三百六十八條，判決如主文。
中    華    民    國    97    年    5     月    7     日
                  刑事第十三庭  審判長法  官  李  秋  娟
                                      法  官  許  月  馨
                                      法  官  陳  得  利
以上正本證明與原本無異。
不得上訴。
                                      書記官  鐘  麗  芳
中    華    民    國    97    年    5     月    7     日
附錄本案論罪科刑法條全文：
中華民國刑法第三百三十九條
意圖為自己或第三人不法之所有，以詐術使人將本人或第三人之
物交付者，處五年以下有期徒刑、拘役或科或併科一千元以下罰
金。
以前項方法得財產上不法之利益或使第三人得之者，亦同。
前二項之未遂犯罰之。


司法院資訊處製作；財團法人民間司法改革基金會備份。
